













# Баранова Наталья Frontend - разработчик

У меня есть опыт создания веб-приложений на ReactJS, NextJS. Сейчас я в поиске новых возможностей для применения своих навыков. Мне одинаково интересно работать с backend и frontend веб-приложений. Когда есть время я решаю задачки на codewars.com и самостоятельно изучаю английский язык. Я рассматриваю только удаленную работу.

#### Контакты

- borashek@inbox.ru
- (2) +7 (916) 917-46-30 (WhatsApp/Telegram/звонки)
- Москва, Россия
- portfolio site

#### Технологии

- Languages: JavaScript, TypeScript
- JS libraries and frameworks: React, React Native, NextJS
- State management libraries: Redux(toolkit), Thunk, RTK-query, Zustand
- Routing: React-router-DOM, React Navigation
- Forms: React-formik, React-form, React-hookform
- Testing: Unit, Jest, Snapshot image test, Postman
- Patterns: TDD, Singleton, Observer, PubSub
- API: Axios, Rest, Swagger
- Storybook
- Version control: GitHub, GitLab
- Styles: CSS, Sass, Scss, styled components
- Design libraries: Material UI, Tailwind CSS, Bootstrap

## Опыт работы

• Friendlee.pro - frontend dev

2024-2024

Веб студия. NextJS, Zustand, SCSS, JavaScript, TypeScript Федеральная сеть центров по диагностике и лечению онкозаболеваний

Конкурс мобильной фотографии

• Lemma-auto - fullstack dev

2022-2023

Интернет-магазин. Laravel 8, php, MySQL, Axios, UI: html, sass, native JavaScript, bootstrap, tailwindCSS

• Mos.ru - backend dev

2021-2022

Главный портал г. Москвы. Symfony5

 Книжный лабиринт- fullstack dev Интернет-магазин. Yii2, native JavaScript, html, css

• Минэкономразвития России - бд Гос. министерство. Разработка и поддержка базы данных в MS Access

2011-2020

#### Обязанности

работа в команде разработка UI разработка пагинации, сортировки, поиска работа с Swagger, Postman RESTful (регистрация/логинизация/и тд.) тесты UI и функционала компонент оптимизация производительности реализация архитектурных решений (UI, BLL, DAL) исправление ошибок в коде и его поддержка

### Мои личные проекты

Check knowledge Z

Social network 🗗

Instagram Clone 🗗

Free Math Trainer

Global Treid-M

## Образование

• IT-школа IT-INCUBATOR Frontend Developer 2021-2022

Изучение React, Redux, TypeScript, Promises, REST API, Git, CSS/SASS, Material UI, TDD, Storybook и другие современные технологии

 Московский государственный университет туризма и сервиса

2006-2011

информатик-аналитик

Изучение баз данных, SQL, Objective Pascal, Delphi, HTML, математики и других фундаментальных дисциплин

# Иностранные языки

Английский - С1

Испански1 - А1